【裁判字號】    92,重訴,261
【裁判日期】    920811
【裁判案由】    損害賠償等
【裁判全文】
臺灣臺北地方法院民事判決                        九十二年度重訴字第二六一號
    原      告  利邦股份有限公司
    法定代理人  乙○○
    訴訟代理人  任順律師
                劉雅洳律師
    複代理人    萬建樺律師
                王以國律師
    被      告  甲○○
右當事人間損害賠償等事件，本院判決如左：
    主  文
被告應給付原告新台幣伍佰零貳萬伍仟貳佰伍拾元，及自民國八十九年四月十二日起
日起至清償日止按年息百分之五計算之利息。
被告應將如附件所示之道歉啟事內容以三號字體，刊載於中國時報全國版第一版報頭
下兩單位一日，其費用由被告負擔。
訴訟費用由被告負擔。
本判決於原告以新台幣貳佰萬元或等值之第一銀行或玉山銀行無記名可轉讓定期存單
供擔保後，得假執行。
    事  實
甲、原告方面：
一、聲明：
（一）被告應給付原告新台幣（下同）五百零二萬五千二百五十元，及自起訴狀繕本
（二）被告應將如附件所示之道歉啟事內容以三號字體，刊載於中國時報全國版第一
      版報頭下兩單位一日，其費用由被告負擔。
（三）前兩項請求，原告願以現金或等值之第一銀行或玉山銀行無記名可轉讓定期存
      單供擔保，請准宣告假執行。
二、陳述：
（一）原告公司係「CenterLine」註冊商標之專用權人，於七十年三月一日由訴外人
      天映企業股份有限公司（下稱天映公司）向我國經濟部中央標準局（現改制為
      智慧財產局）註冊取得商標專用權（註冊號數：第一四九八七一號），專用期
      間核准延展至九十年二月二十八日止，並移轉登記與原告取得該商標專用權，
      指定使用於蝶型閥類產品。詎被告竟意圖欺騙他人及謀取不法之利益，於同一
      之蝶閥產品使用於相同於原告註冊商標「CenterLine」圖樣之標籤，並先向美
      國出口商T& V Services Inc.購買少量之「CenterLine」蝶閥真品以為掩飾，
      而於八十八年二月二十三日、三月四日及三月三十日將上開大量膺品混雜少量
      真品販售予訴外人長發工程股份有限公司（下稱長發公司）使用在台北市捷運
      局南區工程處CH328標新店線，且販售予瑞勝股份有限公司（下稱瑞勝公司）
      使用於高雄師範大學燕巢校區等工程。
（二）本件查獲被告侵害商標專用權商品之零售單價如下：
      編號         侵害商標專用權商品名稱            零售單價（新台幣＼元）
       一   蝶閥（齒）８英吋CenterLine- B 225A-300PSI  一萬五千三百元
       二   蝶閥（齒）６英吋CenterLine- B 225A-300PSI  一萬三千八百六十元
       三   蝶閥５英吋CenterLine- B 225A-手柄式        九千元
       四   蝶閥４英吋CenterLine- B 225A-手柄式        七千五百六十元
       五   蝶閥３英吋CenterLine- B 225A-手柄式        五千六百七十元
       六   蝶閥（齒）８英吋CenterLine-200A-齒輪式     九千四百五十元
       七   蝶閥（齒）５英吋CenterLine-200A-齒輪式     八千一百元
       八   蝶閥５英吋CenterLine-200A-法蘭式           四千九百五十元
       九   蝶閥４英吋CenterLine-200A-法蘭式           三千七百八十元
       十   蝶閥３英吋CenterLine-200A-法蘭式           二千八百三十五元
       總計                                            八萬零五百零五元
       平均單價                                        八千零五十點五元
（三）上開查獲侵害商標專利權之十種商品零售單價，平均為八千零五十點五元。原
      告另審酌所查獲侵權商品之數量、被告之營業狀況等情事，爰將賠償金額減縮
      以最低法定倍數（即查獲侵害商標專用權商品零售單價之五百倍）作為計算損
      害之基礎，是被告應賠償原告之財產上損失計四百零二萬五千二百五十元（
      8050.5×500）。
（四）又被告以品質不佳之贗品混充於「CenterLine」蝶閥真品中售予訴外人泓帝公
      司、瑞勝公司，而使用於台北捷運CH328標、高雄師範大學燕巢校區廚房及餐
      廳空調等工程中，對享有「CenterLine」商標專用權之原告公司商譽，造成嚴
      重損害。惟原告參酌查獲之侵權商品數量、被告銷售仿冒品之時間長短等因素
      後，請求被告賠償業務上信譽損失一百萬元，被告將如附件所示之道歉啟事內
      容以三號字體，刊載於中國時報全國版第一版報頭下兩單位一日，其費用由被
      告負擔。
三、證據：提出工程審查報告送審單、設備材料進場檢驗表及設備材料進場管制表影
    本各三份、「CenterLine」價目表影本一份、商標註冊證正反面本一份、製品買
    賣工程合約影本一份、利弘報關有限公司原始進口報單影本一份、利弘報關有限
    公司變造後進口報單影本一份、長發公司函影本一份等件為證。
乙、被告方面：
    被告未於言詞辯論期日到場，亦未提出準備書狀作何聲明或陳述。
丙、本院依職權調閱本院八十九年度訴字第三二二號刑事卷宗。
    理  由
一、本件被告未於言詞辯論期日到場，核無民事訴訟法第三百八十六條各款所列情形
    ，爰依原告之聲請，由其一造辯論而為判決。
二、經查，被告係設於台北市大安區○○○路○段一四三巷三十四號一樓榕國國際貿
    易有限公司（下稱榕國公司，登記負責人為其父林元）之實際負責人，明知「
    CenterLine」之商標專用權人為原告公司（該商標為美國ＣＥＮＴＥＲＬＩＮＥ
    公司授權天映企業有限公司在台灣地區代理經銷權，於七十年三月一日由天映公
    司向我國智慧財產局之前身經濟部中央標準局註冊取得商標專用權，專用期間核
    准延展至九十年二月二十八日止，並於八十七年六月間移轉登記予利邦公司），
     ，該商標指定使用於蝶型閥類等商品，訴外人榕國公司因與「ＣＨ三二八標新
    店線環境控制系統工程」之承包商泓帝實業股份有限公司（下稱泓帝公司，係長
    發公司之關係企業，原告誤為長發公司）、及高雄師範大學燕巢校區廚房及餐廳
    空調新建工程之承包商瑞勝公司均訂有提供「CenterLine」品牌之蝶型閥類供上
    開工程使用之合約。被告乃自行向美國出口商T& V Services Inc.購買少量之「
     CenterLine」蝶閥真品，基於意圖欺騙他人使用相同於他人註冊商標圖樣之犯
    意，先於八十八年二月二十三日、三月四日及三月三十日將少量之蝶型閥類膺品
    使用相同於被告公司註冊商標「CenterLine」圖樣之標籤，混雜於真品中販售並
    交貨予泓帝公司，使用在CH328標之工程等情，業據原告提出商標註冊證正反面
    本一份、工程審查報告送審單、設備材料進場檢驗表及設備材料進場管制表影本
    各三份、製品買賣工程合約影本一份、利弘報關有限公司原始進口報單影本一份
    、利弘報關有限公司變造後進口報單影本一份、長發公司函影本一份等件為證，
    並經本院依職權調閱本院八十九年度訴字第三二二號刑事卷宗，經核屬實，原告
    主張之事實堪信為真實。
三、按因故意或過失，不法侵害他人之權利者，負賠償責任，民法第一百八十四條第
    一項前段有明文規定，又負損害賠償責任者，除法律另有規定或契約另有訂定外
    ，應回復他方損害發生前之原狀，民法第二百十三條定有明文。又按商標權人對
    於侵害其商標權者，得請求損害賠償，商標法第六十一條第一項前段有明文之規
    定，又商標權人請求損害賠償時，得就查獲侵害商標權商品之零售單價五百倍至
    一千五百倍之金額計算其損害，且商標權人之業務上信譽，因侵害而致減損時，
    並得另請求賠償相當之金額，商標法第六十三條第一項第三款、第三項分別定有
    明文。本件被告侵害原告商標權之事實，已如前述，被告對原告即應負損害賠償
    責任。經查，本件查獲被告侵害原告商標專用權商品零售單價，蝶閥（齒）８英
    吋CenterLine- B 225A-300PSI係一萬五千三百元，蝶閥（齒）６英吋Center
    Line- B 225A-300PSI係一萬三千八百六十元，蝶閥５英吋CenterLine-B 225A-
    手柄式係九千元，蝶閥４英吋CenterLine- B 225A-手柄式係七千五百六十元，
    蝶閥３英吋CenterLine- B 225A-手柄式係五千六百七十元，蝶閥（齒）８英吋
    ＣenterLine-200A-齒輪式係九千四百五十元，蝶閥（齒）５英吋CenterLine
    -200A-齒輪式係八千一百元，蝶閥５英吋CenterLine-200A-法蘭式係四千九百五
    十元，蝶閥４英吋CenterLine-200A-法蘭式係三千七百八十元，蝶閥３英吋
    CenterLine-200A-法蘭式係二千八百三十五元，總計八萬零五百零五元，平均單
    價八千零五十點五元等情，業據原告提出價目表影本一份在卷可參，審酌所查獲
    侵權商品之數量等情，認原告請求賠償金額為查獲侵害商標專用權商品零售單價
    之最低法定倍數五百倍作為計算損害之基礎，洵屬有據，是被告應賠償原告之財
    產上損失計四百零二萬五千二百五十元（即8050.5×500＝0000000）。又被告以
    品質不佳之贗品混充於「CenterLine」蝶閥真品中售予訴外人泓帝公司、瑞勝公
    司，而使用於台北捷運CH328標、高雄師範大學燕巢校區廚房及餐廳空調等工程
    中，對享有「CenterLine」商標專用權之原告公司商譽，造成嚴重損害，爰審酌
    所查獲之侵權商品數量、被告銷售仿冒品之時間長短等因素，認被告所請求賠償
    之業務上信譽損失一百萬元，洵屬適當。再被告侵害原告商標權之行為，造成原
    告公司商譽之損害，本院認原告請求被告將如附件所示之道歉啟事內容以三號字
    體，刊載於中國時報全國版第一版報頭下兩單位一日，其費用由被告負擔，為回
    復原告名譽之適當方法，故原告請求被告於中國時報刊登道歉啟事，為有理由。
四、從而，原告據以提起本訴，請求被告給付原告五百零二萬五千二百五十元，及自
    起訴狀繕本送達之翌日（即八十九年四月十二日）起至清償日止按年息百分之五
    計算之利息，及被告將如附件所示之道歉啟事內容以三號字體，刊載於中國時報
    全國版第一版報頭下兩單位一日，其費用由被告負擔，即無不合，應予准許。鎮
五、原告陳明願供擔保，聲請宣告假執行，核無不合，爰酌定相當擔保金額准許之。
六、結論：原告之訴為有理由，依民事訴訟法第三百八十五條第一項前段、第七十八
    條、第三百九十條第二項判決如主文。
中      華      民      國    九十二    年      八      月     十一     日
                    民事第六庭  法  官    郭美杏
右為正本係照原本作成
如對本判決上訴，須於判決送達後廿日內向本院提出上訴狀
中      華      民      國    九十二    年      八      月     十一     日
                                          書記官    陳如庭
附件
                道歉啟事
本人甲○○於任職榕國國際貿易股份有限公司經理一職期間，明知CenterLine之商標
專用權為利邦股份有限公司所使用，並指定使用於蝶型閥類等商品，卻仍向美國出口
商購買少量CenterLine蝶閥產品真品為掩飾，於八十八年間將大量品質不佳之仿冒品
混雜於少數真品中，販售予長發工程股份有限公司及瑞勝股份有限公司，分別使用於
台北市捷運局南區工程處CH328標新店線及高雄師範大學燕巢校區等工程，造成利邦
股份有限公司商譽上之損害，並經台灣台北地方法院八十九年度訴字第三二二號刑事
判決確定在案，特此表示道歉，並保證往後絕不再犯。
刊登道歉啟事人：甲○○


司法院資訊處製作；財團法人民間司法改革基金會備份。
